Config:
  hfst:
    Gen: ../../../src/generator-gt-norm.hfst
    Morph: ../../../src/analyser-gt-norm.hfst
#  xerox:
#    Gen: ../../../src/generator-gt-norm.xfst
#    Morph: ../../../src/analyser-gt-norm.xfst
#    App: lookup

Tests:



  Noun - lyeme: # eres
    lyeme+N+Sg+Nom: [lye´me, lyeme]
    lyeme+N+Sg+Gen: luámmán
    lyeme+N+Sg+Acc: luámmán
    lyeme+N+Sg+Ill: luá´mánân
    lyeme+N+Sg+Loc: luá´mánist
    lyeme+N+Sg+Com: luá´mánáin
    lyeme+N+Sg+Abe: luámmánttáá
    lyeme+N+Ess: [luá´mánin, lyemeen]
    lyeme+N+Par: [luá´mánid, lyemeed]
    lyeme+N+Pl+Nom: luá´máneh
    lyeme+N+Pl+Gen: luá´mánij
    lyeme+N+Pl+Acc: luá´mánijd
    lyeme+N+Pl+Ill: luá´mánáid
    lyeme+N+Pl+Loc: luá´mánijn
    lyeme+N+Pl+Com: luá´mánijguin
    lyeme+N+Pl+Abe: luá´mánijttáá

